【裁判字號】    97,易,1049
【裁判日期】    970528
【裁判案由】    竊盜
【裁判全文】
臺灣板橋地方法院刑事判決              97年度易字第1049號
公  訴  人  臺灣板橋地方法院檢察署檢察官
被      告  甲○○
上列被告因竊盜案件，經檢察官提起公訴（97年度偵字第3795號
），本院訊問被告為有罪陳述後，改依簡式審判程序審理，並判
決如下：
    主  文
甲○○竊盜，處有期徒刑月，如易科罰金，以新臺幣壹仟元折
算壹日；又攜帶兇器毀壞門扇於夜間侵入住宅竊盜，未遂，處有
期徒刑處有期徒刑肆月，如易科罰金，以新臺幣壹仟元折算壹日
，應執行有期徒刑陸月，如易科罰金，以新臺幣壹仟元折算壹日
。
    事  實
一、甲○○於民國97年1 月12日夜間18時35分許，因見臺北縣土
    城市○○路29巷32號透天厝翻修停工中無人居住且大門未上
    鎖，竟基於意圖不法所有，侵入上址2 樓（侵入建築物部分
    未據告訴），竊取該處不知名工人所有暫置於現場之鐵撬、
    扳手、螺絲起子各1 把及手套1 雙。隨後，其即持上開竊得
    之工具，攀爬侵入隔壁乙○○及其家屬所居住臺北縣土城市
    ○○路29巷30號透天厝之3 樓後陽台（侵入住部分未據告訴
    ），以竊得之鐵撬破壞後陽台鐵門門鎖進入3 樓室內，於目
    視搜尋後，認該樓無有價值之財物，即再持扳手等物欲撬開
    該址3 樓通往2 樓之鐵門轉往2 樓行竊，惟於無法撬開而欲
    離去時，適為在2 樓看電視之乙○○察覺有異，上樓查看發
    現有人侵入且正逃逸中，遂與鄰居一同在臺北縣土城市○○
    路29巷30號前將其逮獲，並報警處理。
二、案經台北縣政府警察局土城分局報告台灣板橋地方法院檢察
    署檢察官偵查起訴。
    理  由
一、上揭事實，業據被告李坦年於警詢、偵查及本院審理時均坦
    承不諱，核與證人乙○○於警詢及偵查時指述情節相符，並
    有現場照片6 張在卷可稽及鐵撬、扳手、螺絲起子各1 把及
    手套1 雙扣案可佐，足證被告自白核與事實相符，堪以採信
    。本案事證明確，被告犯行，洵堪認定。
二、按刑法第321 條第1 項第3 款所謂之「兇器」，其種類並
    無限制，凡客觀上足對人之生命、身體、安全構成威脅，具
    有危險性之兇器均屬之，且祇須行竊時攜帶此種具有危險性
    之兇器為已足，並不以攜帶之初有行兇之意圖為必要（最高
    法院79年台上字第5253號判例意旨參照）。查: 本件被告持
    扣案具有危險性之鐵撬、板手、螺絲起子以行竊，雖上開工
    具係被告另於臺北縣土城市○○路29巷32號2 樓處所竊得，
    非其自始即攜往，然被告既於前往臺北縣土城市○○路29巷
    30號行竊之際以之為工具，在客觀上已足對他人之生命身體
    構成威脅，具有危險性。再就侵入住宅竊盜犯罪之型態觀
    之，若行為人不僅有侵入住宅之行為，且已開始有搜尋、物
    色財物、或為物色財物而接近財物之動作，則應認此際行為
    人之行為對住宅居住人就各個動產之支配力已有加以排除而
    移轉持有之直接或現實危險性，而非僅單純侵害住宅居住人
    居住安寧之法益。準此，在意欲竊盜而侵入他人住宅之場合
    ，單純侵入住宅之行為固不得視為竊盜行為之著手，惟行為
    人若在被害人住宅範圍內已有搜尋、物色、或為物色而為接
    近財物之動作時，即應認已著手於侵入住宅竊盜之行為。查
    : 本件被告於侵入臺北縣土城市○○路29巷30號3 樓後，曾
    目視搜尋室內有無有價值之財物等情，業據被告自承在卷，
    是其顯然已著手竊盜行為之實行。核被告竊取鐵撬、扳手
    、螺絲起子各1 把及手套1 雙之所為，係犯刑法第320 條第
    1 項之竊盜罪；被告持上開工具於夜間侵入乙○○及其家屬
    所居住臺北縣土城市○○路29巷30號透天厝之3 樓，目視搜
    尋財物無著致未得逞之所為，係犯刑法第321 條第1 項第1
    、2 、3 款、第2 項之加重竊盜未遂罪。被告著手加重竊盜
    犯行而未遂，爰依刑法第25條第2 項規定減輕其刑。被告所
    犯上開2 罪，犯意各別，罪名互殊，應予分論併罰。爰審
    酌被告之素行、僅為貪圖一己之私利即攜帶兇器竊取財物之
    犯罪動機、竊取財物之價值，及犯罪後坦承犯行，態度尚稱
    屬良好等一切情狀，分別量處如主文所示之刑，並諭知易科
    罰金之折算標準，暨定其執行刑及諭知易科罰金之折算標準
    。
據上論斷，應依刑事訴訟法第273 條之1 第1 項、第299 條第1
項前段，刑法第320 條第1 項、第321 條第1 項第1 、2 、3 款
、第2 項、第25條第2 項、第51條第5 款、第41條第1 項前段，
刑法施行法第1 條之1 第1 項、第2 項前段，判決如主文。
本案經檢察官鄭潔如到庭執行職務。
中    華    民    國    97    年    5     月    28    日
                  刑事第六庭    法  官 古秋菊
以上正本證明與原本無異。
如不服本判決，應於判決送達後10日內敘明上訴理由，向本院提
出上訴狀。
                                書記官 陳永訓
中    華    民    國    97    年    5     月    28    日
附錄本案論罪科刑法條全文：
刑法第320條第1項：
意圖為自己或第三人不法之所有，而竊取他人之動產者，為竊盜
罪，處5年以下有期徒刑、拘役或500元以下罰金。
刑法第321條第1項第3款、第2項
犯竊盜罪而有左列情形之一者，處6月以上、5年以下有期徒刑：
  一、於夜間侵入住宅或有人居住之建築物、船艦或隱匿其內而
      犯之者。
  二、毀越門扇、牆垣或其他安全設備而犯之者。
  三、攜帶兇器而犯之者。
前項之未遂犯罰之。


司法院資訊處製作；財團法人民間司法改革基金會備份。
